zh-CN: 保健/美容/卫生/护理 > 个人护理 > 口腔护理 > 挤牙膏器/机: 可补充牙膏容器; 牙膏挤压器
da: Sundhed og skønhed > Personlig pleje > Mundpleje > Holdere og klemmer til tandpasta: Genopfyldelige tandpastabeholdere; Tandpasta-tubepressere
tr: Sağlık ve Güzellik > Kişisel Bakım > Ağız Bakımı > Diş Macunu Sıkıcı ve Dağıtıcılar: Yeniden Doldurulabilir Diş Macunu Kapları; Diş Macunu Tüpü Sıkacakları
pl: Zdrowie i uroda > Higiena osobista > Higiena jamy ustnej > Wyciskacze i dozowniki do pasty do zębów: Wielorazowe pojemniki na pastę do zębów; Wyciskacze do tubek pasty do zębów
lt-LT: Sveikata ir grožis > Asmeninė priežiūra > Burnos priežiūra > Dantų pastos spaustukai ir dozatoriai: Užpildomi dantų pastos konteineriai; Dantų pastos tūbelės spaustuvai
fr: Santé et beauté > Hygiène personnelle > Soins buccaux > Pousse-dentifrice et distributeurs de dentifrice: Récipients rechargeables pour dentifrice; Presse-tubes de dentifrice
vi: Sức khỏe và sắc đẹp > Sản phẩm chăm sóc cá nhân > Chăm sóc răng miệng > Dụng cụ ép và nhả kem đánh răng: Hộp đựng kem đánh răng tái sử dụng; Dụng cụ ép tuýp kem đánh răng
sk-SK: Zdravie a krása > Osobná starostlivosť > Starostlivosť o ústnu dutinu > Vytlačovače a dávkovače zubnej pasty: Plniteľné nádoby na zubnú pastu; Vytláčače zubnej pasty
it: Salute e bellezza > Cura della persona > Igiene orale > Spremidentifricio e dispenser: Contenitori di dentifricio ricaricabili; Spremitori per tubetti di dentifricio
ko: 건강/미용 > 개인 미용/위생 용품 > 구강 관리 > 치약 짜개/디스펜서: 리필형 치약 용기; 치약 튜브 짜개
de: Gesundheit & Schönheit > Körperpflege > Mundpflege > Zahnpastapressen & -spender: Nachfüllbare Zahnpasta-Behälter; Zahnpasta-Tubenquetscher
fi: Terveys ja kauneus > Henkilökohtainen hygienia > Suunhoito > Hammastahnapuristimet ja -automaatit: Täytettävä hammastahnapullo; Hammastahnatuubin puristin
hu: Egészség és szépség > Személyes gondoskodás > Szájápolás > Fogkrémkinyomók és -adagolók: Újratölthető fogkrémtartók; Fogkrémtubus-kinyomók
sv: Skönhet och hälsa > Personlig vård > Munvård > Tandkrämsklämmor och doserare: Påfyllningsbara tandkrämstuber; Tandkrämstubpressar
en: Health & Beauty > Personal Care > Oral Care > Toothpaste Squeezers & Dispensers: Refillable Toothpaste Containers; Toothpaste Tube Squeezers
el: Υγεία & ομορφιά > Προσωπική φροντίδα > Στοματική φροντίδα > Στύφτες & διανομείς οδοντόκρεμας: Ανταλλακτικά δοχεία οδοντόπαστας; Σφιγκτήρες οδοντόπαστας
bg-BG: Здраве и красота > Лична грижа > Орална грижа > Изстисквачки и диспенсъри за паста за зъби: Многократни туби за паста за зъби; Изстисквачи за туба за паста за зъби
ro-RO: Sănătate și frumusețe > Îngrijire personală > Îngrijire orală > Dispozitive pentru strâns tuburi și dozatoare pentru pastă de dinți: Recipiente reîncărcabile pentru pastă de dinți; Dispozitive de stoarcere pentru tuburi de pastă de dinți
ja: 美容・健康 > 衛生日用品 > 口腔ケア > 歯磨き粉チューブ絞り: 詰め替え可能な歯磨き粉容器; 歯磨き粉チューブ絞り器
pt-BR: Saúde e beleza > Cuidados pessoais > Cuidados bucais > Espremedores e suportes para pasta de dentes: Recipientes recarregáveis de pasta de dentes; Espremadores de tubo de pasta de dentes
pt-PT: Saúde e beleza > Cuidado pessoal > Cuidado oral > Espremedores e distribuidores de pasta dos dentes: Recipientes recarregáveis de pasta de dentes; Espremededores de tubos de pasta de dentes
nl: Gezondheid en persoonlijke verzorging > Persoonlijke verzorging > Mondverzorging > Tandpastadispensers en squeezers: Hervulbare tandpasta containers; Tandpasta tube knijpers
es: Salud y belleza > Cuidado personal > Cuidado bucal > Dispensadores y exprimidores de pasta de dientes: Contenedores de pasta dental recargables; Exprimidores de tubo de pasta dental
zh-TW: 保健與美容 > 個人保養 > 口腔保健 > 擠牙膏器: 可補充牙膏容器; 牙膏管擠壓器
sl-SI: Zdravje in lepota > Osebna nega > Ustna higiena > Pripomočki za iztiskanje in dozirniki zobne paste: Ponovno napolnjive posodice za zobno pasto; Izstiskalniki tub zobne paste
cs: Zdraví a krása > Osobní péče > Péče o ústní dutinu > Zásobníky a dávkovače zubní pasty: Plnitelné nádobky na zubní pastu; Vytlačovače zubní pasty z tuby
th: สุขภาพและความงาม > ผลิตภัณฑ์ดูแลส่วนบุคคล > การดูแลปาก > ที่บีบและจ่ายยาสีฟัน: หลอดยาสีฟันแบบเติมได้; อุปกรณ์บีบหลอดยาสีฟัน
nb: Skjønnhet og helse > Personlig pleie > Tannpleie > Tannpastaklemmere og -dispensere: Påfyllbare tannkrembeholdere; Tannkremtubepressere
ru: Красота и здоровье > Личная гигиена и уход за собой > Уход за полостью рта > Выдавливатели и дозаторы зубной пасты: Многоразовые контейнеры для зубной пасты; Выжималки для тюбиков зубной пасты
hr-HR: Zdravlje i ljepota > Osobna njega > Njega usne šupljine > Pribor za tiskanje i dozatori paste za zube: Punjivi spremnici za zubnu pastu; Istiskivači tuba paste za zube